# 求助陈版-产成品入库后不合格品粉碎加工再次入库

提问人：amandahou 时间：2017-12-04 10:56:37
企业生产的塑料开关入库后，过一段时间可能会由于种种原因变为不合格品。 这部分不合格品会被粉碎，再加入部分辅料后重新作为原材料。我想请问这个会计处理应该怎么做？ 变成不合格时候直接计提存货减值准备，再重新制作成产成品销售后，再结转存货减值准备？问题是被粉碎后再领料和以后的产成品无法一一对应啊。 或者就是干脆不处理，就直接领用原来的不合格的产成品，这样会导致再生产的产品成本非常的高。

回答人：chenyiwei
如果是技术标准允许范围内、按目前生产工艺不可避免的不合格品，建议按预计可变现净值转回原材料，其废品损失由同批合格产品成本承担。 非正常的废品损失和超标废品损失，应直接计入当期管理费用或营业外支出处理，而不是采用计提减值准备的做法。

提问人：prince 晃悠 时间：2017-12-07 16:33:20
请教，如果既不是“技术标准允许范围内、按目前生产工艺不可避免的不合格品”，也不是“非正常的废品损失和超标废品损失”，而是滞销导致作废的产品呢？是否属于计提减值准备？

回答人：chenyiwei
这种情况通过计提减值准备、确认减值损失来体现。